#import "../../../../assets/template_v2.0.0.typ": project;

#show: project.with(
  title: "Incontro",
  redattori: ("Stefano Baso",),
  verifica: ("Malik Giafar Mohamed",),
  approvazione: ("",),
  uso: "Interno",
  version: "1.0",
  timebegin: "21:30",
  timeend: "22:30",
  date: "03/01/2025",
)


= Ordine del giorno 
- Aggiornamento sul PoC 
- Aggiornamento sulla scrittura dei documenti 
- Assegnazione compiti

= Resoconto
All'incontro odierno hanno partecipato tutti i membri tranne Maria Fuensanta Trigueros Hernández per impegni personali.

== Aggiornamento sul PoC

Durante la riunione, come da accordi nel precedente incontro, alcuni membri del gruppo hanno presentato l'inizio dello sviluppo del PoC. Sono stati presentati i primi test e approcci con le richieste API e chiamate, discutendo poi di quanto fatto e dei prossimi passi da sviluppare.

== Aggiornamento sulla scrittura dei documenti
I membri del gruppo dedicati alla scrittura dei vari documenti hanno presentato il lavoro fatto finora, allineati gli altri membri e verificandone il contenuto. Sono state poi create e approvate le PR per il merge per salvare il lavoro fatto finora e definite delle issues per il completamento dei prossimi capitoli. Sono stati presentati e discussi dubbi riguardanti punti del modello di standard scelto e della parte riguardante i test sul documento Piano di Qualifica. 

== Assegnazione compiti
Questo incontro è servito al gruppo per fare il punto della situazione dopo la suddivisione in mini gruppi interni. E' stata fissata la prossima riunione interna il prossimo venerdì 10/01 per il completamento dei documenti Piano di Qualifica, Norme di progetto e Piano di Progetto. Da quel momento in poi verrà completato quello che manca del documento Analisi dei Requisiti e successivamente verranno riassegnati i ruoli ad ora dedicati ai documenti.